【裁判字號】    88,易,808
【裁判日期】    890630
【裁判案由】    傷害
【裁判全文】
臺灣花蓮地方法院刑事判決                       八十八年度易字第八八號
    公  訴  人  臺灣花蓮地方法院檢察署檢察官
    被      告  甲○○
右列被告因傷害案件，經檢察官提起公訴（八十八年度偵字第四○八九號），本院判
決如左：
    主  文
甲○○傷害人之身體，處拘役伍拾日，如易科罰金，以佰元折算壹日。
    事  實
一、甲○○曾於民國八十六年間因傷害案件，經本院判處拘役五十日，得易科罰金確
    定，於八十七年一月七日易科罰金執行完畢（該傷害案件為甲○○徒手毆打乙○○，致乙○○受傷），仍不知悔改，於八十八年十一月三日十七時三十五分許，
    在花蓮縣玉里鎮東平二十八之三號前，因細故與鄰居乙○○發生爭執，竟基於傷
    害人身體之犯意，持不詳姓名之人所有之木頭（未扣案）毆打乙○○，致乙○○
    受有右前額、右眼角、枕部頭皮多處撕裂傷之傷害。
二、案經被害人乙○○訴由花蓮縣警察局玉里分局報請臺灣花蓮地方法院檢察署檢察
    官偵查起訴。
    理  由
一、右開事實，已據被告甲○○於警訊中坦承有於右開時地與乙○○發生爭執，持拖
    把打乙○○膀子等情不諱，並經被害人乙○○指訴綦明，又有證人丙○○證稱可
    參，及診斷書一份、照片四張附卷可稽。被告固於偵查及本院訊問時否認有毆打
    乙○○之犯行，辯稱不知乙○○如何受傷云云。惟查：被告於前開時地因細故與
    乙○○發生爭執，被告則持木頭毆打倒地之乙○○頭部，使乙○○受傷等情，已
    經證人丙○○於本院審理時結證甚明，證人丙○○證述之內容雖就被告所持用之
    工具（木頭）與乙○○指訴被告持鋤頭毆打部分並不相符，然本院認告訴人乙○○為二十年四月二十日生，年歲已高，或有記憶未清之處，而丙○○與被告及告
    訴人乙○○間均無宿怨，且年僅三十餘歲（五十二年九月三日生），為客觀之目
    擊證人，所述情節應堪採信，並可作為告訴人乙○○指訴之佐證。而被告對於持
    木頭毆打他人頭部，必將致人受傷乙節，應知之甚詳，其顯有傷害故意甚明。是
    則被告前開辯詞，應係事後卸責之詞，並不可採。本件事證明確，被告犯行洵堪
    認定。
二、核被告甲○○所為，係犯刑法第二百七十七條第一項之傷害罪。爰審酌被告已有
    對乙○○為傷害行為之前科紀錄（台灣高等法院被告全國前案紀錄表、本院八十
    六年度易字第一一一五號刑事判決各一份參照），仍不知悔改，又為本件犯行，
    其僅因細故對被害人毆打，所生危害非輕，犯罪後猶予否認，不知錯誤，及被害
    人與被告二人相處不睦，被害人遭被告持木頭毆打前亦曾持鐵棒與被告對打（證
    人丙○○證述情節可參），被害人亦有挑釁行為等一切情狀，量處如主文所示之
    刑，並諭知易科罰金之折算標準。末查被告供本案犯罪所用之木頭並未扣案，且
    不能證明係被告所有，自無從宣告沒收，附此敘明。
據上論斷，應依刑事訴訟法第二百九十九條第一項前段、刑法第二百七十七條第一項
、第四十一條，罰金罰鍰提高標準條例第一條前段，第二條，判決如主文。
中        華        民        國    八十九    年    六    月    三十    日
                                    台灣花蓮地方法院刑事庭
                                        法  官  楊  碧  惠
右正本證明與原本無異。
如對本判決不服，應於送達後十日內，向本院提出上訴狀。（應抄附繕本）告訴人或
被害人如對於本判決不服者，應具備理由請求檢察官上訴，其上訴期間之計算係以檢
察官收受判決正本之日期為準。
                                        法院書記官
中      華      民      國       八 十 九     年     七    月     三    日
附錄本判決論罪之法律條文：
刑法第二百七十七條：
傷害人之身體或健康者，處三年以下有期徒刑，拘役或一千元以下罰金。
犯前項之罪，因而致人於死者，處無期徒刑或七年以上有期徒刑，致重傷者，處三年
以上、十年以下有期徒刑。


司法院資訊處製作；財團法人民間司法改革基金會備份。
